# 反向购买问题

提问人：ask123 时间：2019-08-27 15:08:38
请教陈版： 1 、反向购买不构成业务的，个别报表是法律上母公司编制，个别报表确认长投，实际购买方评估增值部分计入资本公积，那后续重组完成以后，个别报表谁是主体，怎么编制呢？这部分资本公积可否转赠股本？反向购买构成业务的个别报表是否和不构成业务的一样处理？
2 、反向购买构成业务的，合并报表购买方估值增值部分体现在商誉。那不构成业务不确认商誉的是不是这部分估值增值是不体现的？
期盼陈版予以解答，谢谢！

回答人：chenyiwei
1 、个别报表的主体仍然是以法律主体延续的原则确定，即延续原上市公司的个别报表，对法律上被收购方的长投按照当初法律上的收购作价作为投资成本。由此形成的资本公积后续可以转增股本。上市公司个别报表层面的处理并不区分其保留的资产、负债是否构成 “业务” 而不同。
2 、无论上市公司保留的资产、负债是否构成业务，其保留的各项资产、负债均以反向购买完成日的公允价值为基础持续计算的金额纳入重组完成后上市公司的合并报表中。区别只是在于是否确认商誉。

提问人：ask123 时间：2019-09-11 10:24:29
请教陈版，为何反向购买构成业务的合并成本是上市公司原有股份的市值总额？如何理解？准则或者注会书上的例题合并成本都是按照法律上的子公司（购买方）以发行权益性证券的方式为获取在合并后报告主体的股权比例乘以其每股公允价值计算的。购买方都会有评估值，评估值不能作为其公允价值吗？如果说上市公司的公允价值属于第一层次，应该优先选用，那为何书上例题不用呢？实务中多是如何处理的？
期盼解答，谢谢！

回答人：chenyiwei
你可以看下教科书中对反向购买成本的计算，最终结果是否都是如此？这是“公平等价交换” 的基本假设决定的，交换的股份或权益的公允价值相等。